臺灣新北地方法院民事裁定
111年度監宣字第1029號
聲  請  人  林怡瀞  

相  對  人  林品鑫  

上列當事人間請求准許處分受監護宣告人之財產事件，本院裁定
如下：
    主      文
准聲請人代受監護宣告之人林品鑫向財政部國有財產署北區分署
標購金門縣○○鎮○○○段000000000地號土地。
聲請費用由受監護宣告之人林品鑫負擔。
    理    由
一、聲請意旨略以：聲請人林怡瀞之子，即相對人林品鑫，前經
    本院以110年度監宣37號裁定為受監護宣告之人，並選定聲
    請人為監護人，及指定李玉美為會同開具財產清冊之人。聲
    請人已會同李玉美共同開具受監護宣告人林品鑫之財產清冊
    （已由本院另以110年度監宣字第238號案准予備查）。聲請
    人身為受監護宣告人之母親，基於為兒子置產之利益，鑑於
    國有財產署依土地法地73條之1規定，有逾期未辦理繼承登
    記之金門縣○○鎮○○○段000000000地號土地在公開標售，標售
    底價新臺幣7,680元，聲請人為受監護宣告人之利益，擬為
    受監護宣告人以7,800元辦理投標，若順利得標，對相對人
    實屬有利，為此聲請法院准許聲請人代受監護宣告之人林品
    鑫以7,800元向財政部國有財產署北區分署投標等語。
二、按監護人對於受監護人之財產，非為受監護人之利益，不得
    使用、代為或同意處分；且代為不動產之處分時，應經法院
    之許可；監護人不得受讓受監護人之財產，民法第1101條第
    1、2項、第1102條分別定有明文。前揭規定，依同法第1113
    條之規定，於成年人之監護亦有準用。
三、查，聲請人前揭主張，業據聲請人提出戶籍謄本、台灣金融
    資產服務股份有限公司受國產署委託未辦繼承標售之招標公
    告，並經本院依職權調閱110年度監宣字第37號監護宣告事
    件、110年度監宣字第238號報告或陳報事件卷宗核屬實在。
    又聲請人主張欲為相對人就逾期未辦理繼承登記之土地為投
    標等情，亦據聲請人提出招標公告及投標單影本等件為證，
    堪信為實。
四、本院審酌受監護宣告之人林品鑫罹患自體免疫性腦病變、腦
    炎及自閉症等病症，需家人長期照護，聲請人基於護愛子女
    ，欲以相對人之名義為土地標購國有土地，該投標金額僅7,
    800元，為常人可負擔價額，若相對人確實得標，該不動產
    作為相對人之資產，對其係利多於弊，是認本件請求準予聲
    請人代相對人標購事宜，依法並無不合，爰予准許。
五、依家事事件法第164條第2項，裁定如主文。
中　　華　　民　　國　　111 　年　　10　　月　　7 　　日
                   家事法庭     法  官　黃惠瑛

以上正本係照原本作成。
如對本裁定不服，得於裁定送達後10日內向本院提出抗告狀。並
繳納抗告費新台幣1,000元。
中　　華　　民　　國　　111 　年　　10　　月　　7 　　日
                                書記官　陳建新